---
title: "4. Squad Rotation"
author: "Ekrem Bayar"
date: "25 05 2020"
output: html_document
---

# 1. Friends of Tracking: Getting Started with R + StatsBomb | Analyzing Squad Rotation & Clustering Passes

*Video:* https://www.youtube.com/watch?v=ilIIjqfstfQ&t=4021s


# 2. Packages
```{r message=FALSE, warning=FALSE}
library(plyr)
library(tidyverse)
library(magrittr)
library(parallel)
library(rjson)
library(DT)
library(DataExplorer)
```


# 3. FA Women's Super League

```{r}
competitions <- fromJSON(file="C:\\Users\\dell\\Desktop\\FoT\\open-data-master\\data\\competitions.json")

competitions <- bind_rows(competitions)


competitions %>% filter(competition_name == "FA Women's Super League")
```

FA Women's Super League Competition Id: 37
- 2018/2019 Season Id: 4
- 2019/2020 Season Id: 42



# 4. Matches

## Solution 1
```{r}
match.files <- list.files(path="C:\\Users\\dell\\Desktop\\FoT\\open-data-master\\data\\matches",
                          full.names = TRUE,recursive = TRUE)

match.files

all.matches <- mclapply(match.files, function(x){
  
  match.temp <- fromJSON(file=x)
  
  matches.df <- mclapply(match.temp, function(y){
    
    data.frame(t(unlist(y)), stringsAsFactors = FALSE)
    
  })
  
  bind_rows(matches.df)
  
}) %>% bind_rows()

datatable(all.matches)
```


## Solution 2

```{r message=FALSE, warning=FALSE}
all.matches2 <- mclapply(match.files, function(x){
  
  temp <- fromJSON(file=x)
  
  temp <- mclapply(temp, function(y){ unlist(y)})
  
  rbind.fill(mclapply(temp, function(z) do.call("data.frame", as.list(z))))
  
})%>% bind_rows()
  
datatable(all.matches2)
```


# 5. Clean Matches

We are going to remove some columns that include missing values!

```{r}
missing <- DataExplorer::plot_missing(all.matches)
```

```{r}
all.matches.clean <- all.matches[,missing$data %>% filter(num_missing == 0) %>% 
                                   pull(feature) %>% as.vector()]
all.matches.clean %<>% mutate_at(vars(c("match_week", "home_score", "away_score")), funs(as.integer))

datatable(all.matches.clean)
```



# 6. FA Women's Super League 2018-2019 Season Match Result

```{r}
wsl.1819 <- all.matches.clean %>% 
  filter(competition.competition_id == 37,
         season.season_id == 4) %>% 
  arrange(match_week)

wsl.1819 %>% head
```

## 6.1. Won - Draw - Lost in each Team

```{r}
wdl <- wsl.1819 %>%
  select(home_team.home_team_name, away_team.away_team_name, 
         home_score, away_score) %>%
  mutate(match = row_number()) %>% 
  gather(HomeAway, Team, - home_score, -away_score, - match)

wdl %<>%
  arrange(match) %>%
  mutate(GD = home_score-away_score,
         Team.GD = ifelse(HomeAway ==  "home_team.home_team_name", GD, -1*GD),
         Result = ifelse(Team.GD > 0,"W",
                         if_else(Team.GD == 0,"D","L"))) %>%
  arrange(Team, match) %>%
  left_join(wdl %>% select(match, HomeAway, Team) %>% spread(HomeAway, Team), by = "match") %>%
  select(match, Team, home_team.home_team_name, away_team.away_team_name, home_score, away_score, GD,  Team.GD, Result) %>%
  group_by(Team) %>%
  mutate(match = row_number()) %>%
  ungroup()

```


```{r}
wdl %>% filter(Team == "Chelsea FCW")
```

## 6.2. Visualization


```{r}
# Sonuç Frekansları
wdl %>% 
  ggplot(aes(Result, fill = factor(Result,levels = c("W", "D", "L"))))+
  geom_bar(show.legend = FALSE)+
  facet_wrap(Team~.)+
  scale_fill_ordinal()+
  labs(fill = NULL)


# Maç Başına Sonuç
wdl %>% 
  mutate(Result = factor(Result, levels = c("L", "D", "W"), ordered = TRUE)) %>% 
  ggplot(aes(x = match, y = Result, color = Result))+
  geom_point(size = 3.2)+
  facet_wrap(Team~.)+
  scale_color_manual(values = c("khaki","khaki3", "seagreen"))+
  theme(legend.position = "bottom")+
  labs(x = "Match", y = NULL)
```


## 6.3. Squad Rotation with Event Data

```{r}
event.files <- list.files(path="C:\\Users\\dell\\Desktop\\FoT\\open-data-master\\data\\events",
                          full.names = TRUE,recursive = TRUE)

wsl.1819.index <- which(unlist(str_extract_all(event.files, "\\(?[0-9]+\\)?")) %in% wsl.1819$match_id)
wsl.1819.index
```


### 6.3.1. Starting Eleven

```{r message=FALSE, warning=FALSE}
# Starting 11
starting <- mclapply(event.files[wsl.1819.index], function(x){
  
  match_id <- data.frame(match_id = as.numeric(str_extract_all(x, "\\(?[0-9]+\\)?")[[1]]))
  
  temp <- fromJSON(file=x)
  
  temp <- mclapply(temp[1:2], function(y){
    
    data.frame(team = y$team$name,
               matrix(t(unlist(y$tactics$lineup)), byrow = TRUE, ncol = 5), stringsAsFactors = FALSE)
    
  }) %>% bind_rows()
  

  cbind(match_id, temp)
  
  
  
}) %>% bind_rows() %>% 
  rename("player.id" = X1, "player.name" = X2, "position.id" = X3, "position.name" = X4, "jersey.name" = X5) %>% 
  select(match_id, team, player.name)

starting %>% head
```


```{r}
# Squad Rotation



# Maçlar Takımlara Göre Liste Formatına Parçalanır 
starting.squad <- starting %>% 
  arrange(team) %>% 
  group_split(team) %>% 
  setNames(unique(sort(starting$team)))

# Her Bir Takım Maç Id'lerine Göre Liste Formatında Parçalanır Ardından Her hafta takım rotasyonuna bakılır
squad.rotation <- mclapply(starting.squad, function(x){
  
  temp <- x %>% group_split(match_id) %>% setNames(unique(x$match_id))
    
  
  squad.rotation <- sapply(1:(length(temp)-1), function(y){
    
    length(setdiff(temp[[y]]$player.name, temp[[y+1]]$player.name))
    
  })
  
  squad.rotation <- c(0, squad.rotation)

})


# Tüm Takımların Maç Rotasyonu WDL verisi ile birleştirilir.

squad.rotation <- mclapply(names(squad.rotation), function(x){
  
  data.frame(match = 1:length(squad.rotation[[x]]), Team = x, rotated = squad.rotation[[x]], stringsAsFactors = FALSE)
  
}) %>% bind_rows()


wdl <- left_join(wdl, squad.rotation, by = c("match", "Team")) 
wdl
```


### 6.3.2. Visualization 

```{r}
# WDL Verisi ile Her bir takımın maç rotasyonu sonuçları
ggplot(data=wdl, aes(x=match,y=rotated,fill=Result)) + 
  geom_bar(stat="identity",width=0.5) +
  scale_fill_manual(values = c("yellow", "red", "seagreen"))+
  facet_grid(rows=vars(Team))


# Tek Takım
wdl %>% 
  filter(Team == "Arsenal WFC") %>% 
  ggplot(aes(x=match,y=rotated,fill=Result)) + 
  geom_bar(stat="identity",width=0.5) 


# All Teams
wdl %>% 
  ggplot(aes(x=match,y=rotated,fill=Result)) + 
  geom_bar(stat="identity",width=0.5) +
  scale_fill_manual(values = c("yellow", "red", "seagreen"))+
  facet_wrap(Team~.)
```










































